【裁判字號】    99,交抗,549
【裁判日期】    991108
【裁判案由】    聲明異議
【裁判全文】
臺灣高等法院高雄分院刑事裁定         99年度交抗字第549號
抗  告  人
即受處分人  甲○○
上列抗告人因違反道路交通管理處罰條例聲明異議案件，不服臺
灣屏東地方法院中華民國99年9 月16日裁定（99年度交聲字第22
8 號），提起抗告，本院裁定如下：
    主  文
抗告駁回。
    理  由
一、抗告意旨略以：伊超車時已保持半公尺以上之安全距離，係
    於超車時，林吳駌鴦所騎乘之腳踏車上裝載過多，重心不穩
    ，偏離原先路徑，左偏擦撞伊所騎輕機車，伊無違規行為，
    為此請撤銷原裁定云云。
二、按「汽車超車時，前行車減速靠邊或以手勢或亮右方向燈表
    示允讓後，後行車始得超越。超越時應顯示左方向燈並於前
    車左側保持半公尺以上之間隔超過」，道路交通安全規則第
    101 條第1 項第5 款定有明文。又按「汽車駕駛人超車時，
    未保持適當之間隔，處汽車駕駛人新臺幣一千二百元以上二
    千四百元以下罰鍰」、「汽車駕駛人，駕駛汽車違反道路交
    通安全規則、第三十三條之管制規則，因而肇事致人受傷者
    ，記違規點數三點；致人重傷者，吊扣其駕駛執照三個月至
    六個月」、「汽車駕駛人有下列各款所列條款之一者，除依
    原條款處罰鍰外，並予記點：一、有第四十七條第一款至第
    三款情形之一者，各記違規點數一點」，道路交通管理處罰
    條例第47條第3 款、第61條第3 項、第63條第1 項第1 款分
    別定有明文。
三、經查：
  (一)抗告人於98年9 月28日7 時40分許，騎乘車牌號碼SB8-272
    號輕機車，行經屏東縣長治鄉○○路台24線繁華高幹58桿前
    ，因超越前方同向由林吳駌鴦所騎乘之腳踏車時，未保持適
    當間隔，而擦撞該腳踏車把手，致林吳駌鴦左腳受有擦傷等
    情，業據被害人林吳駌鴦於警詢時指述在卷（見原審卷第25
    頁），並有道路交通事故現場圖1 紙、交通事故調查報告表
    2 紙、現場照片6 幀在卷可稽，應可信為真實。
  (二)本件案發當時天候晴、日間自然光線、路面乾燥、無缺陷、
    無障礙物、視距良好，亦有上開道路交通事故調查報告表可
    證；抗告人於警詢時自承：當時自後方超車時，看林吳駌鴦
    搖擺不定，載東西偏向，雙方車發生撞擊，均人車倒地等語
    （見原審卷第24頁）。抗告人既騎乘機車行駛於林吳駌鴦後
    方，若林吳駌鴦之前車確因裝載過重，而有搖擺不穩情況，
    當非僅一時不穩，而為其行駛間之常態，抗告人自能輕易發
    現，則其超車時即應保持更大之安全間隔，以避免擦撞；若
    抗告人確於超車時已保持半公尺以上之距離，縱林吳鴛鴦之
    腳踏車確有左偏，衡情亦非可左偏至半公尺以上之距離而致
    擦撞抗告人之機車! 抗告人既於超車時與前車擦撞，顯見其
    於超車時確未保持適當之間隔甚明。
  (三)另被害人林吳駌鴦固未提出醫院驗傷之診斷證明書，惟林吳
    駌鴦已於警員製作筆錄時表明有左腳有擦傷，員警於製作道
    路交通事故調查報告表已登載林吳鴛鴦確有受傷等情，有談
    話紀錄表及上開調查報告表可憑（見原審卷第25、23頁），
    若員警於處理本件事故時未親見被害人林吳鴛鴦受傷，其何
    須為其受傷之記載？況本件事故發生時，被害人林吳鴛鴦亦
    人車倒地，已如上述，則林吳駌鴦因而腳部受有擦傷亦屬合
    理。準此，抗告人有違反上開道路交通安全規則、道路交通
    管理處罰條例等管制規則肇事致人受傷之違規行為亦可認定
    。
  (四)綜上所述，抗告人空言否認有何違規情事，應屬卸責之詞，
    不足採信，是抗告人上開違規事證明確。原審依道路交通管
    理處罰條例第87條第2 項、道路交通案件處理辦法第19條之
    規定，裁定駁回抗告人之異議，核無違誤。抗告人仍執陳詞
    提起抗告，並無理由，應予駁回。
據上論結，應依道路交通案件處理辦法第26條，刑事訴訟法第41
2 條，裁定如主文。
中    華    民    國    99    年    11    月    8     日
                  刑事第十庭    審判長法  官  陳中和
                                      法  官  蔡國
                                      法  官  林水城
以上正本證明與原本無異。
不得再抗告。
中    華    民    國    99    年    11    月    8     日
                                      書記官  蔡佳君

司法院資訊處製作；財團法人民間司法改革基金會備份。
